【裁判字號】    89,易,1157
【裁判日期】    900503
【裁判案由】    傷害
【裁判全文】
臺灣嘉義地方法院刑事判決                        八十九年度易字第一一五七號
    公  訴  人  臺灣嘉義地方法院檢察署檢察官
    被      告  甲○○
右列被告因傷害案件，經檢察官提起公訴（八十九年度偵字第六三七九號），本院判
決如左︰
    主  文
甲○○傷害人之身體，累犯，處有期徒刑肆月，如易科罰金，以佰元折算壹日。
    事  實
一、甲○○前於民國八十八年間因犯賭博罪，經本院判處有期徒刑四月，於八十八年
    十月十一日易科罰金執行完畢。詎仍不知悔改，於八十九年六月三十日凌晨四時
    十五分許，夥同十餘名姓名不詳男子，在嘉義市○區○○路六四六號前，共同基
    於傷害人身體之犯意聯絡，由其中一名姓名不詳男子駕駛一部車牌號碼不詳之自
    用小客車自後撞及丙○○所駕駛車牌號碼ＷＧＨ－九九○號輕型機車，致丙○○
    人車倒地後，再由甲○○與該十餘名不詳姓名之男子分持木棍、安全帽等物共同
    毆打丙○○，致使丙○○因此受有右小腿撕脫傷合併皮膚壞死之傷害。
二、案經丙○○訴由嘉義市警察局第一分局報請臺灣嘉義地方法院檢察署檢察官偵查
    起訴。
    理  由
一、訊據被告甲○○矢口否認有何傷害之犯行，辯稱：伊雖於上揭時間在上開地點，
    惟並未毆打告訴人丙○○云云。經查，右揭事實，業據告訴人於警訊及偵審中指
    述綦詳，核與證人乙○○於偵查中及本院調查時證述情節大致相符，復有診斷證
    明書一紙在卷可稽；而該診斷書為案外人姚碧春醫師所開具，衡諸該醫師與被告
    、告訴人間並無特殊情仇，自無甘冒刑責而偽開傷單之理，是堪認上開診斷書之
    實在。次查，被告於警訊中供稱：「（問：係何人打架？）我不認識」、「打他
    的人我並不認識」、「現場有五、六個人，我均不認識」等語（見警卷第八頁正
    、背面），又於本院調查時供陳：「（問：打被害人的其他人你是否認識？）認
    識：：：」、「：：：是跟我一起去的人打他的」等語（分別見九十年三月九日
    訊問筆錄及九十年四月二十七日審判筆錄），是其前後就是否認識毆打告訴人之
    人乙節前後不一，已徵情虛；且告訴人及證人乙○○均於本院調查時指證被告當
    時有染髮，雖告訴人及證人所指被告頭髮之顏色與被告所供或有出入，然對於被
    告確有染髮乙事，卻直指無誤，核與被告所供相合，益證被告確有參與毆打告訴
    人乙情，要屬明確；復參諸被告於案發後確有至告訴人家中洽談和解乙情，業據
    被告於偵查中（見偵查卷第一五頁背面）供述詳確，衡情被告若未出手毆打告訴
    人，何以有與告訴人洽談和解之必要？至證人郭思雨於偵查中雖供證未看到被告
    毆打告訴人云云，惟其為被告之乾妹妹乙情，亦據被告於偵查中（見偵查卷第一
    三頁背面）供述屬實，是其所為上開供證無非係迴護被告之詞，自難憑信。末按
    刑法第二百七十七條第一項之傷害罪，只要對傷害之犯行有犯意之聯絡或行為之
    分擔即構成共犯關係，不以需參與全部之實施行為為必要；今縱被告未出手毆打
    告訴人，然被告至上揭地點本即欲與他人鬥毆等情，業據被告於本院調查時（見
    本院九十年二月九日訊問筆錄）供述明確，故其前往上開地點之目的即是欲與他
    人鬥毆，故被告共同前往即已構成該條之要件，其對傷害之全部犯行顯均有意思
    聯絡及行為分擔之共同正犯關係無疑，是本件事證明確，被告所辯，無非事後圖
    卸之詞，不足採信，其犯行均堪認定。
二、核被告甲○○所為，係犯刑法第二百七十七條第一項之傷害罪。被告與十餘名姓
    名不詳男子具有犯意聯絡及行為分擔，為共同正犯。被告前於八十八年間因犯賭
    博罪，經本院判處有期徒刑四月，於八十八年十月十一日易科罰金執行完畢，此
    有臺灣高等法院被告全國前案紀錄表及臺灣嘉義地方法院檢察署刑案資料查註紀
    錄表各乙紙在卷可參，其受有期徒刑之執行完畢，於五年內再犯本件最重本刑為
    有期徒刑以上之罪，為累犯，應依刑法第四十七條之規定加重其刑。爰審酌被告
    與告訴人並無深仇大恨，因一時衝動而罹刑章，及其犯後未坦承犯行，且尚未與
    告訴人達成民事和解等一切情狀，量處如主文所示之刑，並諭知易科罰金之折算
    標準，以資懲儆。
據上論斷，應依刑事訴訟法第二百九十九條第一項前段，刑法第二十八條、第二百七
十七條第一項、第四十七條、第四十一條第一項，罰金罰鍰提高標準條例第一條前段
、第二條，判決如主文。
本案經檢察官陳美君到庭執行職務。
中      華      民      國    九十      年      五      月      三      日
                                臺灣嘉義地方法院刑事第一庭
                                        法  官  黃  仁  勇
右正本證明與原本無異。
如不服本判決，應於判決送達後十日內向本院提出上訴狀( 應附繕本 )。
中      華      民      國    九十      年      五      月      三      日
                                        書記官  呂  權  芳
附錄本判決論罪科刑法條全文：
刑法第二百七十七條：
傷害人之身體或健康者，處三年以下有期徒刑、拘役或一千元以下罰金。
犯前項之罪因而致人於死者，處無期徒刑或七年以上有期徒刑；致重傷者，處三年以
上十年以下有期徒刑。


司法院資訊處製作；財團法人民間司法改革基金會備份。
